【裁判字號】    92,中簡上,146
【裁判日期】    920507
【裁判案由】    偽造文書
【裁判全文】
臺灣臺中地方法院刑事判決                      九十二年度中簡上字第一四六號
    上  訴  人  臺灣臺中地方法院檢察署檢察官
    上  訴  人
        即
    被      告  甲○○
右上訴人因偽造文書案件，不服本院臺中簡易庭中華民國九十二年三月三日九十二年
度中簡字第四五九號第一審簡易判決（聲請書案號：臺灣臺中地方法院檢察署九十一
年度偵字第一０九三一號），提起上訴，本院管轄之第二審合議庭依通常程序逕為第
一審判決如左：
    主  文
原判決撤銷。
本件免訴。
    理  由
一、聲請簡易判決處刑意旨略以：上訴人即被告甲○○（下稱被告甲○○）於民國九
    十年八月二十九日上午十時許，在南投縣南投市○○路五十二號旁，竊取詹潮貴
    所有之車牌號碼ＪＦＯ－六０九號機車逃逸，嗣於當日十四時二十分，在南投市
    ○○路○街十三巷三三號前，正欲騎乘該機車時，為警當場查獲（竊盜部分已經
    台灣南投地方法院九十年度易字第七０三號判處罪刑確定）。詎甲○○為掩飾其
    被通緝之身分並逃避刑責，竟冒用其姊乙○○身分應訊，並於同日十四時四十分
    許，在南投縣警察局南投分局半山派出所內，偽造「乙○○」之署名於警訊筆錄
    及逮捕通知書上，復承繼上開偽造之概括犯意，於同日十九時三十五分許，在台
    灣南投地方法院檢察署偵查庭內，偽造「乙○○」之署名於偵查筆錄上，足以生
    損害於乙○○，因認被告甲○○涉犯刑法第二百十七條之偽造署押罪嫌。
二、按案件曾經判決確定者，應為免訴之判決，刑事訴訟法第三百零二條第一款定有
    明文。故檢察官若復將同一案件重行起訴，即應諭知免訴之判決。
三、經查，被告甲○○上揭於九十年八月二十九日上午十時許，在南投縣南投市○○
    路五十二號旁，竊取詹潮貴所有之車牌號碼ＪＦＯ－六０九號機車逃逸，嗣於當
    日十四時二十分，在南投市○○路○街十三巷三三號前，正欲騎乘該機車時，為
    警當場查獲。詎甲○○為掩飾其被通緝之身分並逃避刑責，竟冒用其姐乙○○身
    分應訊，並於同日十四時四十分許，在南投縣警察局南投分局半山派出所內，偽
    造「乙○○」之署名於警訊筆錄及逮捕通知書上，復承繼上開偽造之概括犯意，
    於同日十九時三十五分許，在台灣南投地方法院檢察署偵查庭內，偽造「乙○○
    」之署名於偵查筆錄上之偽造署押等犯行，業經臺灣南投地方法院於九十一年九
    月九日以九十一年度投刑簡字第四三二號刑事簡易判決判處有期徒刑四月在案，
    並於同年十月二十四日確定，此有該院九十一年度投刑簡字第四三二號刑事判決
    一份、臺灣高等法院被告全國前案紀錄表一份及臺灣南投地方法院檢察署檢察官
    執行指揮書（甲）一份在卷足憑。本件被告甲○○被訴偽造文書之犯行既與上開
    確定判決所犯之偽造文書犯行，係於同一時地冒用其姊乙○○名義而偽造署押，
    應屬同一案件，而本件係於九十二年二月二十一日再次由檢察官向本院臺中簡易
    庭聲請簡易判決處刑，有本院刑事紀錄科收件章在卷足憑，是以本件應屬檢察官
    再次就被告甲○○所為上揭犯行重複聲請簡易判決處刑之案件，應為上開判決效
    力所及，茲同一案件既已判決確定，則揆諸前揭法條說明，應為免訴之諭知。
四、原審不察，予以論罪科刑，核有未當。上訴意旨指摘原判決不當，為有理由，原
    判決無可維持，且因原審有將應依通常程序審判而誤依簡易判決處刑程序判決之
    重大瑕疵，自應由本院將原判決撤銷，改依第一審通常程序審判，而為免訴之判
    決，並不經言詞辯論為之。
五、末按檢察官聲請以簡易判決處刑之案件，經法院認為有第四百五十一條之一第四
    項但書之情形者，應適用通常訴訟程序審判之，刑事訴訟法第四百五十二條定有
    明文；且對於簡易判決之上訴，準用刑訴法第三編第一章及第二章之規定，管轄
    第二審之地方法院合議庭受理簡易判決上訴案件，應依通常程序審理。其認案件
    有刑訴法第四百五十二條之情形者，應撤銷原判決，逕依通常程序為第一審判決
    ，法院辦理刑事訴訟簡易程序案件應行注意事項第十四項亦有規定。查本案認定
    被告甲○○所犯偽造文書罪行，應依法為免訴判決之諭知，已如前述，且有刑事
    訴訟法第四百五十一條之一第四項但書第三款之情形，依前揭法律規定，原審乃
    屬誤用簡易處刑程序，應由本院合議庭逕依通常程序審理後，而為第一審之判決
    ，檢察官如不服本判決，仍得於法定上訴期間內，向管轄之第二審法院提起上訴
    ，附此敘明。
據上論斷，應依刑事訴訟法第四百五十五條之一第一項、第三項、第四百五十二條、
第四百五十一條之一第四項但書第三款、第三百六十九條第一項前段、第三百六十四
條、第三百零二條第一款、第三百零七條，判決如主文。
中      華      民      國      九十二      年      五    月      七    日
                                臺灣臺中地方法院刑事第四庭
                                 審判長法  官  張  靜  琪
           法  官  洪  俊  誠
                                       法  官  王  世  華
右正本證明與原本無異。
如不服本判決，應於判決送達後十日內向本院提出上訴狀，上訴於臺灣高等法院臺中
分院( 須附繕本 )。
                                       書記官
中      華      民      國      九十二      年      五    月      七    日


司法院資訊處製作；財團法人民間司法改革基金會備份。
